【裁判字號】    96,訴,1139
【裁判日期】    970225
【裁判案由】    毒品危害防制條例
【裁判全文】
臺灣士林地方法院刑事判決              96年度訴字第1139號
公  訴  人  臺灣士林地方法院檢察署檢察官
被      告  甲○○
上列被告因違反毒品危害防制條例案件，經檢察官提起公訴（96
年度毒偵字第1950號），經被告於準備程序中就本案被訴事實為
有罪之陳述，本院合議庭裁定改由受命法官獨任依簡式審判程序
審理，並判決如下：
    主  文
甲○○施用第一級毒品，累犯，處有期徒刑玖月；扣案之第一級
毒品海洛因壹包（驗餘毛重零點玖公克）沒收銷燬，注射針筒
壹支沒收。又施用第二級毒品，累犯，處有期徒刑伍月。應執行
有期徒刑壹年；扣案之第一級毒品海洛因壹包（驗餘毛重零點
玖公克）沒收銷燬，注射針筒壹支沒收。
    事實及理由
一、本件被告甲○○所犯毒品危害防制條例第10條第1 項、第2
    項之罪，非死刑、無期徒刑或最輕本刑有期徒刑三年以上之
    罪，亦非高等法院管轄第一審案件，且於準備程序進行中，
    被告先就被訴事實為有罪之陳述，經告知被告簡式審判程序
    之旨，並聽取檢察官、被告之意見後，本院合議庭裁定由受
    命法官進行簡式審判程序，是本件之證據調查，依刑事訴訟
    法第273 條之2 規定，不受同法第159 條第1 項、第161 條
    之2 、第161 條之3 、第163 條之1 及第164 條至第170 條
    規定之限制，核先敘明。
二、本件犯罪事實如下：甲○○前因施用毒品案件，經臺灣高等
    法院裁定送觀察勒戒及強制戒治，嗣戒治成效經評定為合格
    ，無繼續戒治之必要後，再經同院裁定停止戒治，所餘期間
    付保護管束，於民國88年10月13日保護管束期滿未經撤銷停
    止戒治，視為強制戒治期滿，並經同院以87年度上訴字第33
    45號判決免刑確定。嗣於90年間，又因施用毒品案件，經本
    院裁定送強制戒治後，因戒治成效評定為合格，無繼續戒治
    之必要後，再經本院裁定停止戒治，所餘期間付保護管束，
    於91年11月22日保護管束期滿未經撤銷停止戒治，視為強制
    戒治期滿；其刑責部分，則經本院以90年度訴字第429 號判
    決處有期徒刑8 月確定。後因偽造貨幣案件，經臺灣花蓮地
    方法院以90年度訴字第284 號判決處有期徒刑3 年8 月確定
    。上開90年間所犯施用毒品與偽造貨幣2 案，另經本院以92
    年度聲字第212 號裁定定其應執行刑為有期徒刑4 年3 月確
    定，嗣於95年3 月20日因縮短刑期假釋出監，而於95年8 月
    17日假釋期滿未經撤銷假釋視為執行完畢。詎其猶不知悛悔
    ，於前案強制戒治執行完畢釋放後5 年內，復基於施用第一
    級毒品海洛因及第二級毒品安非他命之犯意，先於96年9 月
    2 日上午7 、8 時許，在其位於臺北縣汐止市○○路○ 段39
    0 巷20號住處內，以燒烤安非他命吸食其所生煙霧之方式，
    施用第二級毒品安非他命；後於同日上午9 時許，在上址另
    以針筒注射之方式，施用第一級毒品海洛因。嗣為警於同日
    上午11時20分許，在上開住處查獲，並扣得第一級海洛因1
    包（驗餘毛重0.39公克）及注射針筒1 支等物。
三、本件證據除引用如附件檢察官起訴書之記載外，尚有被告甲
    ○○於本院審理期間之自白為證，另扣案疑似海洛因之白色
    粉末1 包，經警送請臺灣檢驗科技股份有限公司鑑驗結果，
    呈海洛因陽性反應（毛重0.41公克，因鑑驗使用0.02公克，
    驗餘毛重0.39公克），有該公司96年9 月27日報告編號CH/2
    007/90507 號濫用藥物檢驗報告在卷可稽（見本院卷第18頁
    ）。
四、查海洛因及安非他命，分屬於毒品危害防制條例第2 條第2
    項第1 、2 款所規定之第一、二級毒品，核被告所為，係犯
    毒品危害防制條例第10條第2 項之施用第二級毒品罪及同條
    第1 項之施用第一級毒品罪。被告因施用第一級毒品海洛因
    與第二級毒品安非他命，而各持有第一級毒品海洛因與第二
    級毒品安非他命，持有毒品之行為係施用毒品之當然手段，
    均不另論罪。被告所犯施用第二級毒品罪與施用第一級毒品
    罪，犯意各別，行為互殊，應分論併罰。查被告前有犯罪事
    實欄所載之有期徒刑執行完畢前科紀錄，有臺灣高等法院被
    告前案紀錄表在卷可稽，其於受有期徒刑之執行完畢後5年
    內，故意再犯本件有期徒刑以上之罪，依刑法第47條第1項
    之規定，就所犯上開2 罪，均應論以累犯，並各加重其刑。
    爰審酌被告前有多次施用毒品前科，素行不佳，且經觀察勒
    戒、強制戒治及受有期徒刑之宣告、執行後，仍不知悛悔，
    復再度施用毒品，顯見其意志不堅，不能戒絕毒品，暨其犯
    罪動機、手段，以及施用毒品為自戕行為，除對己身產生危
    害，並未直接侵及他人法益，與犯罪後已能坦承犯行，態度
    良好等一切情狀，就所犯上開2 罪，分別量處如主文所示之
    刑，並定其應執行之刑。
五、扣案之第一級毒品海洛因1 包（驗餘毛重0.39公克），係查
    獲之毒品，不問屬於犯人與否，應依毒品危害防制條例第18
    條第1 項前段之規定宣告沒收銷燬。至扣案注射針筒1 支，
    為被告所有，供其注射施用毒品之工具，業據被告供承明確
    ，爰依刑法第38條第1 項第2 款規定，併予宣告沒收。
六、依刑事訴訟法第273 條之1 第1 項、第299 條第1 項前段、
    第310 條之2 、第454 條第2 項，毒品危害防制條例第10條
    第1 項、第2 項、第18條第1 項前段，刑法第11條、第51條
    第5 款、第47條第1 項、第38條第1 項第2 款，判決如主文
    。
七、如不服本判決，應於判決送達後10日內，向本院提出上訴狀
    。
本案經檢察官白忠志到庭執行職務。
中    華    民    國    97    年    2     月    25    日
                  刑事第三庭法  官  梁哲瑋
以上正本證明與原本無異。
                            書記官  陳玉瓊
中    華    民    國    97    年    3     月    3     日
附錄本判決論罪科刑依據法條：
毒品危害防制條例第10條：
  施用第一級毒品者，處 6 月以上 5 年以下有期徒刑。
  施用第二級毒品者，處 3 年以下有期徒刑。


司法院資訊處製作；財團法人民間司法改革基金會備份。
